臺灣板橋地方法院民事裁定          100年度消債更字第188號
聲  請  人  陳仲予
代  理  人  顏朝彬律師
上列當事人因消費者債務清理事件，聲請更生，本院裁定如下：
    主  文
債務人陳仲予自中華民國一００年九月二十六日下午四時起開始
更生程式。
命司法事務官進行本件更生程式。
    理  由
一、按債務人不能清償債務或有不能清償之虞，且無擔保或無優
    先權之債務總額未逾新臺幣一千二百萬元者，於法院裁定開
    始清算程式或宣告破產前，得向法院聲請更生。法院開始更
    生程式之裁定，應載明其年、月、日、時，並即時發生效力
    。法院裁定開始更生或清算程式後，得命司法事務官進行更
    生或清算程式，必要時得選任律師、會計師或其他適當之自
    然人或法人為監督人或管理人，消費者債務清理條例（下稱
    消債條例）第3條、第42條第1項、第45條第1項、第16條第1
    項分別定有明文。次按依消債條例第3 條規定債務人不能清
    償或有不能清償之虞，即得聲請更生，並未以履行金融機關
    之協商條件有困難為要件，況債務人是否同意協商條件，乃
    債務人之自由，且此時債務人聲請更生仍有其利益，即進入
    更生後，債務人縱依金融機構所提之每月清償金額提更生方
    案，依據該條例第53條第2項第3款之規定，債務人於6年或8
    年後即可債務消滅，毋庸清償至12年6 月，應讓債務人有早
    日解脫債務之機會，立法意旨甚明（臺灣高等法院暨所屬法
    院97年法律座談會民事類提案第46號民國97年11月12日決議
    參照）。
二、聲請人向本院聲請更生，主張其有不能清償債務之虞情事，
    債務總金額為新臺幣（下同）184萬2,736元，於97年消債條
    例施行後，曾發函向最大債權金融機構台北富邦銀行請求共
    同協商債務清償方案，惟聲請人每月平均收入2萬3,989元，
    支出生活必要費用及扶養費用1萬6,309元後，僅餘7,680 元
    ，而尚有新誠國際資產管理股份有限公司（下稱新誠資產公
    司）未加入協商，故銀行所提月付6,000 元之協商條件，顯
    超出聲請人清償能力，而協商不成立，且其無擔保或無優先
    權之債務總額未逾1,200 萬元，復未經法院裁定開始清算程
    式或宣告破產云云。
三、經查，聲請人主張之上開事實，業據提出財產及收入狀況說
    明書、債權人清冊、前置協商不成立通知書、財政部臺灣省
    北區國稅局財產歸屬資料清單、98、99年度綜合所得稅各類
    所得資料清單、戶籍謄本、財團法人金融聯合徵信中心當事
    人綜合信用報告、勞工保險被保險人投保資料表（明細）、
    房屋租賃契約書、郵政存簿儲金簿、華南商業銀行、安泰銀
    行活期儲蓄存款存摺等件為證，堪信屬實。本院審酌聲請人
    現任特約寫稿人、民意調查員，100年度1至8 月總收入19萬
    1,912元（本院卷第69頁），月平均收入為2萬3,989 元，支
    付夫婦兩人之必要生活費用及分擔扶養費用1萬6,309元（含
    膳食支出5,560元、租金支出3,000元、交通支出660 元、通
    訊費用355元、水電瓦斯費1,075元、健保費659 元、扶養費
    用5，000元），僅餘7,580 元，雖力足以繳納台北富邦銀行
    提議每月清償6,000 元之協商方案，惟尚有新誠資產公司之
    債權未進入前置協商程序，可見聲請人顯有不能清償債務之
    情事存在。此外，本件復查無消債條例第6條第3項、第8 條
    或第46條各款所定駁回更生聲請之事由存在，則債務人聲請
    更生，應屬有據，爰裁定如主文。
四、至於聲請人於更生程式開始後，應另提出足以為債權人會議
    可決或經法院認為公允之更生方案以供採擇，俾免更生程式
    進行至依消債條例第61條規定應行清算之程度，附此敘明。
中    華    民    國   100    年    9     月    26    日
                  民事第二庭法  官  連士綱
上為正本係照原本作成
本件不得抗告
本裁定已於100年9月26日下午4 時公告。
中    華    民    國   100    年    9     月    26    日
                            書記官  吳俞玲